# 请教陈老师，重要性水平

提问人：心海拂清风 时间：2015-05-18 18:18:18
实际执行的重要性水平（TE）在实物中如何运用，有三个观点 一 按照每个会计科目进行分配，合计等于实际执行的重要性水平； 二按照重要的科目（收入，成本往来等）进行分配，合计可以大于，等于小于实际执行的重要性水平； 三 实际操作不分配，每个科目按照明显微小错报（重要性水平的5%一般）进行确定是否调整； 那种观点是正确的，谢谢！我倾向于第三种；

回答人：chenyiwei
不同事务所的审计方法体系可能不同，请以你所在事务所的审计方法体系的规定为准（事务所加入国际网络的，同时应遵循所属国际网络规定的全球审计方法中的相关要求）。我经历的方法基本上是第三种。

提问人：心海拂清风 时间：2015-05-19 08:45:30
那实际执行的重要性水平在实务中的作用体现在哪里？第三种方法没用到他，谢谢！

回答人：chenyiwei
实际执行的重要性水平在审计测试阶段主要是用于确定必须测试的关键项目，以及作为抽样模型中的参数之一，计算需测试的样本量等。在后续审计结束阶段也作为评价所发现错报重要性的指标。

提问人：zengfengxia 时间：2015-06-16 10:35:27
评价错报是以报表重要性水平还是实际执行的重要性水平？用实际执行的重要性水平会不会太严厉了？

回答人：chenyiwei
错报评价更多地考虑报表整体重要性水平。

提问人：lisatang2 时间：2017-09-20 14:07:21
陈老师，请问审计总结时按照审定数重新计算的重要性水平与计划阶段确定的重要性水平进行比较时，是只要重新计算的重要性水平低于计划阶段的就要进行调整，追加检查样本量。还是这种情况下再去比较重新计算的重新性水平与计划阶段实际执行的重要性水平，只要高于实际执行的重要性水平就无需对重要性水平进行调整。

回答人：chenyiwei
如果重新计算的PM和TE小于原计划阶段，则应重新考虑原先的程序的性质、范围等是否恰当，必要时扩大样本量，追加补充审计证据。